ro-RO: Sistem de antrenare a roții de tors: Acționare cu curea; Acționare directă (electric/e-spinner); Acționare dublă; Acționare prin fricțiune; Tensiune irlandeză (conduce bobina); Tensiune scoțiană (conduce flyer-ul); Acționare simplă; Ax susținut; e-Spinner; Altele
lt-LT: Verpimo ratelio pavarų sistema: Diržinė pavara; Tiesioginė pavara (elektrinis / el. verpimo ratelis); Dviguba pavara; Frikcinė pavara; Airiškas įtempimas (vedamas ritės); Škotiškas įtempimas (vedamas skraidyklės); Viena pavara; Atremta verpstė; El. verpimo ratelis; Kita
zh-TW: 紡車傳動系統: 皮帶驅動; 直驅 (電動/電子紡車); 雙驅動; 摩擦驅動; 愛爾蘭張力 (線軸主導); 蘇格蘭張力 (紡翼主導); 單驅動; 支撐式紡錘; 電子紡車; 其他
sk-SK: Pohon kolovratu: Remeňový pohon; Priamy pohon (elektrický/e-spinner); Dvojitý pohon; Trecí pohon; Írske napínanie (brzdená cievka); Škótske napínanie (brzdené krídlo); Jednoduchý pohon; Podporované vreteno; e-Spinner; Iný
es: Sistema de transmisión para la rueca: Tracción por correa; Tracción directa (eléctrica/e-spinner); Tracción doble; Tracción por fricción; Tensión irlandesa (guiada por bobina); Tensión escocesa (guiada por aleta); Tracción simple; Huso apoyado; e-Spinner; Otro
sv: Drivsystem för spinnhjul: Remdrift; Direktdrift (elektrisk/e-spinner); Dubbeldrift; Friktionsdrift; Irisk spänning (spolledd); Skotsk spänning (vingledd); Enkeldrift; Stödd slända; E-spinner; Annat
nb: Drivsystem for rokkhjul: Remdrift; Direkte drift (elektrisk / e-spinner); Dobbelt drivbånd; Friksjonsdrift; Irsk stramming (spoledrevet); Skotsk stramming (vingedrevet); Enkelt drivbånd; Støttet rokk; E-spinner; Annet
de: Antrieb des Spinnrads: Riemenantrieb; Direktantrieb (elektrisch/E-Spinner); Doppelantrieb; Reibradantrieb; Irische Bremse (spulengeführt); Schottische Bremse (flügelgeführt); Einzelantrieb; Gestützte Spindel; E-Spinner; Sonstige
it: Sistema di trasmissione del filatoio: Trasmissione a cinghia; Trazione diretta (elettrico/e-spinner); Doppia trazione; Trazione a frizione; Tensione irlandese (guidata dalla bobina); Tensione scozzese (guidata dall'aletta); Trazione singola; Fuso supportato; E-spinner; Altro
zh-CN: 纺车驱动系统: 皮带驱动; 直接驱动（电动/电子纺纱机）; 双驱动; 摩擦驱动; 爱尔兰张力（筒管主导）; 苏格兰张力（锭翼主导）; 单驱动; 支撑锭子; 电子纺纱机; 其他
vi: Hệ thống truyền động bánh xe quay: Dẫn động bằng dây curoa; Dẫn động trực tiếp (điện/e-spinner); Dẫn động kép; Dẫn động ma sát; Độ căng kiểu Ireland (ống chỉ dẫn động); Độ căng kiểu Scotland (guồng quay dẫn động); Dẫn động đơn; Trục quay có giá đỡ; e-Spinner; Khác
ja: 回転ホイール駆動システム: ベルトドライブ; ダイレクトドライブ (電動/e スピナー); ダブルドライブ; フリクションドライブ; アイリッシュテンション (ボビンリード); スコッチテンション (フライヤーリード); シングルドライブ; サポートスピンドル; e スピナー; その他
da: Drivsystem for spinderok: Remtræk; Direkte træk (elektrisk/e-spinner); Dobbelttræk; Friktionstræk; Irsk spænding (spolestyret); Skotsk spænding (vingestyret); Enkelttræk; Understøttet ten; e-spinner; Andet
en: Spinning wheel drive system: Belt drive; Direct drive (electric/e-spinner); Double drive; Friction drive; Irish tension (bobbin-led); Scotch tension (flyer-led); Single drive; Supported spindle; e-Spinner; Other
hu: Fonókerék hajtásrendszere: Szíjhajtás; Közvetlen hajtás (elektromos/e-rokka); Kettős hajtás; Dörzshajtás; Ír feszítés (orsóvezérelt); Skót feszítés (szárnyvezérelt); Szimpla hajtás; Támasztott orsó; e-rokka; Egyéb
fi: Rukin käyttöjärjestelmä: Hihnaveto; Suoraveto (sähkö/e-spinner); Kaksoisveto; Kitkaveto; Irlantilainen jarru (rullavetoinen); Skottilainen jarru (lyhtyvetoinen); Yksittäisveto; Tuettu värttinä; e-Spinner; Muu
pt-BR: Sistema de acionamento de rotação da roda: Acionamento por correia; Acionamento direto (elétrico/e-spinner); Acionamento duplo; Acionamento por fricção; Tensão irlandesa (acionada pela bobina); Tensão escocesa (acionada pelo flyer); Acionamento simples; Fuso suportado; e-Spinner; Outros
ru: Система привода прялки: Ременной привод; Прямой привод (электрический / электропрялка); Двойной привод; Фрикционный привод; Ирландское натяжение (ведущая катушка); Шотландское натяжение (ведущая рогулька); Одинарный привод; Опорное веретено; Электропрялка; Другое
tr: Çıkrık tahrik sistemi: Kayış tahrikli; Doğrudan tahrikli (elektrikli/e-çıkrık); Çift tahrikli; Sürtünme tahrikli; İrlanda tipi gerginlik (masura tahrikli); İskoç tipi gerginlik (kelebek tahrikli); Tek tahrikli; Destekli kirman; e-Çıkrık; Diğer
cs: Systém pohonu kolovrátku: Řemenový pohon; Přímý pohon (elektrický/e-spinner); Dvojitý pohon; Třecí pohon; Irské napínání (poháněná cívka); Skotské napínání (poháněné křídlo); Jednoduchý pohon; S oporou vřetena; e-Spinner; Jiné
el: Σύστημα μετάδοσης κίνησης μηχανής κλωστοϋφαντουργίας: Ιμάντας κίνησης; Απευθείας μετάδοση κίνησης (ηλεκτρικό/e-spinner); Διπλός ιμάντας; Μετάδοση με τριβή; Ιρλανδική τάση (από το μασούρι); Σκωτσέζικη τάση (από την πτερωτή); Μονός ιμάντας; Υποστηριζόμενο αδράχτι; e-Spinner; Άλλο
sl-SI: Pogonski sistem kolovrata: Jermenski pogon; Neposredni pogon (električni/e-kolovrat); Dvojni pogon; Torni pogon; Irska napetost (vodenje prek vretena); Škotska napetost (vodenje prek krilca); Enojni pogon; Podprto vreteno; E-kolovrat; Drugo
pl: System napędu kołowrotka przędzalniczego: Napęd pasowy; Napęd bezpośredni (elektryczny / e-spinner); Podwójny napęd; Napęd cierny; Naciąg irlandzki (z prowadzeniem szpuli); Naciąg szkocki (z prowadzeniem skrzydełka); Pojedynczy napęd; Wrzeciono podparte; e-Spinner; Inne
ko: 물레 구동 시스템: 벨트 드라이브; 다이렉트 드라이브(전동/e-스피너); 더블 드라이브; 마찰 드라이브; 아일랜드 텐션(보빈 주도형); 스카치 텐션(플라이어 주도형); 싱글 드라이브; 지지형 스핀들; e-스피너; 기타
hr-HR: Sustav pogona kolovrata: Remenski pogon; Izravni pogon (električni / e-kolovrat); Dvostruki pogon; Frikcijski pogon; Irska napetost (vodilica preko špule); Škotska napetost (vodilica preko letka); Jednostruki pogon; Poduprto vreteno; e-kolovrat; Ostalo
fr: Système d'entraînement d'un rouet: Entraînement par courroie; Entraînement direct (électrique/rouet électronique); Double entraînement; Entraînement par friction; Tension irlandaise (entraînée par la bobine); Tension écossaise (entraînée par l’épinglier); Simple entraînement; Broche supportée; Rouet électronique; Autre
th: ระบบขับเคลื่อนล้อหมุน: ขับเคลื่อนด้วยสายพาน; ขับเคลื่อนตรง (ไฟฟ้า/เครื่องปั่นด้ายอิเล็กทรอนิกส์); ขับเคลื่อนคู่; ขับเคลื่อนด้วยแรงเสียดทาน; ความตึงแบบไอริช (กระสวยนำ); ความตึงแบบสก็อต (ฟลายเออร์นำ); ขับเคลื่อนเดี่ยว; แกนหมุนแบบมีที่รองรับ; เครื่องปั่นด้ายอิเล็กทรอนิกส์; อื่นๆ
pt-PT: Sistema de acionamento da roda giratória: Acionamento por correia; Acionamento direto (elétrico/e-spinner); Acionamento duplo; Acionamento por fricção; Tensão irlandesa (conduzida pela bobina); Tensão escocesa (conduzida pelo flyer); Acionamento simples; Fuso suportado; e-Spinner; Outro
nl: Aandrijfsysteem spinwielen: Riemaandrijving; Directe aandrijving (elektrisch/e-spinner); Dubbele aandrijving; Wrijvingsaandrijving; Ierse spanning (spoelgedreven); Schotse spanning (vluchtgedreven); Enkele aandrijving; Ondersteunde spintol; e-spinner; Overige
bg-BG: Система за задвижване на предачно колело: Ремъчно задвижване; Пряко задвижване (електрическо/е-хурка); Двойно задвижване; Фрикционно задвижване; Ирландско обтягане (водено от калерчето); Шотландско обтягане (водено от флаера); Единично задвижване; Поддържано вретено; Електронна хурка; Друго